---
title: "Deep Learning em R com Keras"
author: "Hugo Gabriel"
date: "14 de março de 2018"
output: html_document
---

```{r setup, include=FALSE}
knitr::opts_chunk$set(echo = TRUE, warning = FALSE)
library(DT)
```

### Introdução

Este tutorial é baseado no tutorial *[keras: Deep Learning in R](https://www.datacamp.com/community/tutorials/keras-r-deep-learning)* (em inglês).

O objetivo é aprender como implementar *deep learning* em R utilizando o pacote **keras**, para isso iremos construir uma rede neural Perceptron de multicamadas (MLP).


Deep learning é um subcampo da aprendizagem de máquina (*machine learning*) que é o conjunto de algoritmos inspirados na estrutura e funcionamento do cérebro humano usualmente chamados de Redes Neurais Artificiais. *Deep learning* é um dos campos da aprendizagem de máquina em alta atualmente, sendo aplicada em vários problemas tais como reconhecimento de imagem, robótica e Inteligência Artificial.


### Sumário

# TODO

### Visão geral dos pacotes R para Deep Learning

Com o crescimento da populariade do *deep learning*, vários pacotes foram adicionados ao CRAN para este fim. A tabela abaixo mostra uma visão geral de alguns desses pacotes.

```{r, echo=FALSE}
Pacote = c("nnet", "neuralnet", "h2o", "RSNNS", "tensorflow", "deepnet", "darch","rnn", "FCNN4R",
           "rcppDL", "deepr", "MXNetR")
Descrição = c("Software para redes neurais feed-forward com apenas uma camada oculta, e para modelos logaritmico-lineares multinomiais",
              "Treina redes neurais usando backpropagation",
              "Funcionalidade de script R para H2O",
              "Interface para o Simulador de Rede Neural Stuttgart (SNNS)",
              "Interface para o TensorFlow",
              "Conjunto de ferramentas de deep learning em R",
              "Pacote para Arquiteturas profundas e para Máquinas Boltzmann Restritas (RBM)",
              "Pacote para implementar redes neurais recorrentes (RNNs)",
              "Interface para usar a biblioteca FCNN que permite redes neurais artificiais extensíveis",
              "Implementação de métodos básicos de machine learning com várias camadas",
              "Pacote para agilizar os processo de treino, tunning e predição para deep learning",
              "Pacote que traz computação GPU flexível e eficiente  e o estado da arte de deep learning para o R")
tabela <- data.frame(Pacote, Descrição)
datatable(tabela, options = list(pageLength = 12, dom = 't'), rownames = FALSE)
```

### Instalação do pacote keras

O primeiro passo da instalação é:
```{r eval=FALSE}
devtools::install_github("rstudio/keras")
```


Em seguida é preciso carregar o pacote e instalar o TensorFlow:

```{r eval=FALSE}
library(keras)

install_tensorflow()
```





