---
title: "Usando Regressão Linear para Explicar a votação de Deputados"
author: "Hugo Gabriel"
date: "22 de novembro de 2017"
output: html_document
---

```{r setup, include=FALSE}
knitr::opts_chunk$set(echo = TRUE)

library(tidyverse)
library(Amelia)
library(broom)
library(DT)
```

```{r}
eleicoes <- read.csv("eleicoes2014.csv", encoding = "latin1") %>%
  mutate(cargo = NULL)

missmap(eleicoes)
```

### Um modelo de regressão múltipla com todas as variáveis é plausível para explicar a variação no número de votos?

Não, algumas variáveis que estão nos dados evidentemente não possuem relação como o número de votos e por isso foram removidas, são elas:

* sequencial_candidato
* nome
* numero_cadidato

Além disso, como podemos observar no gráfico abaixo algumas possuem muitas observações _NA_ e também não foram consideradas no modelo.

```{r}
missmap(eleicoes)
```

Após as manipulações restaram 15 variáveis para explicar o número de votos dos candidados e neste modelo não foi considerada a iteração entre as variáveis.
```{r}
eleicoes_rm <- eleicoes %>%
  select(-c(sequencial_candidato, nome, numero_cadidato, setor_economico_receita, recursos_de_pessoas_juridicas, recursos_de_pessoas_físicas, recursos_de_partidos, recursos_de_outros_candidatos.comites, recursos_proprios ))

model <- lm(votos~., data = eleicoes_rm)
``` 

A tabela abaixo nos mostra um sumário do modelo, aqui, estamos mais interessados no __r.squared__.
```{r}
glance(model)
```
Percebe-se que __o modelo é capaz de explicar `r round(summary(model)$r.squared, 4)*100`% dos nossos dados__ o que, dado que estamos usando o modelo mais simples de regressão, é um bom resultado.

Observaremos abaixo a Tabela de Análise de Variância, para identificarmos a significância de cada variável de entrada para explicar a variável resposta _votos_. 

```{r}
anova(model)
```
Observamos que algumas variáveis não são tão significativas para a predição no número de votos, são elas:

* quantidade_doadores
* setor_economico_despesa
* idade
* estado_civil

Então, podemos concluir que nem todas as variáveis usadas não necessárias, ou mesmo pĺausíveis, para explicar a variação no número de votos.

```{r warning=FALSE}
layout(matrix(c(1,2,3,4),2,2)) # optional 4 graphs/page 
plot(model)

```

##

```{r}
# tidy(model, conf.int = TRUE) %>% 
#   select(-std.error, -p.value) %>%
#   datatable()
```


### Todas as variáveis são úteis para o modelo de regressão? Há variáveis redudantes? Justifique sua resposta em ambos os casos

```{r}
library(leaps)

regsubsets.out <-
    regsubsets(votos ~ .,
               data = eleicoes_rm,
               nbest = 1,       # 1 único modelo para cada cojunto de preditores
               nvmax = NULL,    # NULL para não haver limite no número de variáveis preditoras
               force.in = NULL, force.out = NULL,
               method = "exhaustive",
               really.big = )

summary.out <- summary(regsubsets.out)
summary.out
  
```

### No caso de haver variáveis pouco explicativas e/ou redudantes, construa um novo modelo sem essas variáveis e o compare ao modelo com todas as variáveis 

```{r}
eleicoes_rm.f <- eleicoes_rm %>%
  select(UF, partido, quantidade_doacoes, total_receita, media_receita, quantidade_despesas, 
         quantidade_fornecedores, total_despesa, media_despesa, sexo, grau, votos)

model_filtrado <- model <- lm(votos~., data = eleicoes_rm.f)

glance(model_filtrado)
glance(model)

anova(model_filtrado)
plot(model_filtrado)
```

### Quais variáveis conseguem explicar melhor o número de votos? Justifique sua resposta.

